【裁判字號】    97,訴,380
【裁判日期】    970711
【裁判案由】    毒品危害防制條例
【裁判全文】
臺灣基隆地方法院刑事判決               97年度訴字第380號
公  訴  人  臺灣基隆地方法院檢察署檢察官
被      告  甲○○
上列被告因毒品危害防制條例案件，經檢察官提起公訴（97年度
毒偵字第63號），於本院準備程序進行中，被告就被訴之事實為
有罪之陳述，本院合議庭乃裁定由受命法官依簡式審判程序獨任
進行審理，並判決如下：
    主  文
甲○○施用第一級毒品，累犯，處有期徒刑肆月，如易科罰金，
以新臺幣壹仟元折算壹日。
    事  實
一、甲○○前因施用第二級毒品案件，經觀察、勒戒後，認無繼
    續施用毒品之傾向，由臺灣基隆地方法院檢察署檢察官於民
    國89年2月14日以89年度毒偵字第409號為不起訴處分確定，
    並於89 年2月18日釋放出所；復因施用第一、二級毒品案件
    ，經觀察、勒戒後，因認有繼續施用毒品之傾向，先送強制
    戒治（於90年1月20日停止其處分出監付保護管束，於90 年
    10月14日執行完畢），並經本院以89 年度訴字第334號判決
    ，分別判處有期徒刑7 月、6月，應執行有期徒刑1年確定；
    另因傷害案件，經本院以89 易字第494號判決，判處有期徒
    刑3月，上開案件經本院以90年度聲字第357號裁定合併應執
    行有期徒刑1年2月確定，於92 年8月18日縮短刑期假釋出監
    並付保護管束，嗣經撤銷假釋執行殘刑8 月27日；又因施用
    第一、二級毒品案件，經本院以90年度訴字第237 號判決，
    分別判處有期徒刑1年、8月，應執行有期徒刑1年6月確定；
    另因竊盜案件，經本院以90年度基簡字第486 號判處有期徒
    刑5 月確定，上開案件經本院以90年度聲字第959 號裁定合
    併應執行有期徒刑1年10 月；再因施用第一級毒品案件，經
    本院以92年度訴字第608號判處有期徒刑10 月確定；另因偽
    造文書案件，經臺灣士林地方法院以93年度簡字第265 號判
    處有期徒刑5月確定，上開案件經本院以94年度聲字第169號
    裁定合併應執行有期徒刑1年1月確定；又因動產擔保交易法
    案件，經臺灣板橋地方法院以93年度簡字第4804號判決，判
    處有期徒刑3月確定，上開案件接續執行，於95年4月13日縮
    短刑期執行完畢。復因施用第一級毒品案件，經本院以96年
    度訴字第302號判決，判處有期徒刑8月確定，嗣經本院以96
    年度聲減字第1072號裁定減刑為有期徒刑4月確定，於96 年
    10月30日易科罰金執行完畢。詎其仍不知戒除毒癮，復基於
    施用第一級毒品海洛因之犯意，於96年11月22日下午5、6時
    許，在其位於基隆市○○區○○街57巷39號住處，以注射針
    筒注射手臂血管方式，非法施用第一級毒品海洛因1 次。嗣
    於96年11月23日，因竊盜案為警通知到場，並經其同意採驗
    其尿液結果呈嗎啡陽性反應，始查知上情。
二、案經基隆市警察局第四分局報告臺灣基隆地方法院檢察署檢
    察官偵查起訴。
    理   由
一、程序事項：
    本件被告甲○○所犯者非為死刑、無期徒刑、最輕本刑為3
    年以上有期徒刑之罪或高等法院管轄第一審案件，其於準備
    程序進行中，先就被訴事實為有罪之陳述，經告知其簡式審
    判程序之旨，並聽取公訴人、被告之意見後，本院依刑事訴
    訟法第273條之1第1項之規定，裁定由受命法官獨任進行簡
    式審判程序，合先敘明。
二、認定事實所依據之證據及理由：
    (一)被告自白：
      被告於本院審理中自白確有於上開時、地施用第一級毒品
      海洛因1 次之犯行事實，其任意自白核與下列事證相符，
      應堪採為證據。
    (二)尿液檢驗結果：
      臺灣尖端先進生技醫藥股份有限公司濫用藥物檢驗報告乙
      紙（附於偵查卷第9 頁），足證經被告同意採集其尿液送
      驗結果呈嗎啡（4060ng/ml）陽性反應。
    (三)臺灣高等法院被告全國前案紀錄表附卷可參，足認被告確
      有如事實所載之觀察勒戒、強制戒治及徒刑之執行等事實
      。
    (四)上開補強證據已足資擔保被告於本院審理時所為之上開任
      意性自白具有相當程度之真實性，而得使本院確信被告前
      述自白之犯罪事實確屬真實，從而依刑事訴訟法第156 條
      第1 項「被告之自白，非出於強暴、脅迫、利誘、詐欺、
      疲勞訊問、違法羈押或其他不正之方法，且與事實相符者
      ，得為證據。」及第2 項「被告或共犯之自白，不得作為
      有罪判決之唯一證據，仍應調查其他必要之證據，以察其
      是否與事實相符。」規定，本院自得依被告前述自白及各
      該補強證據認定被告確有施用第一級毒品海洛因1 次之犯
      行。本件事證明確，被告之犯行堪以認定。
三、論罪及科刑之理由：
  (一)查海洛因係毒品危害防制條例所列管之第一級毒品，此為該
    條例第2條第2項第1 款所明定。核被告所為，係犯毒品危害
    防制條例第10條第1 項之施用第一級毒品罪。被告持有第一
    級毒品以供其施用，其持有之低度行為應為其施用之高度行
    為所吸收，不另論罪。
  (二)被告曾有如起訴書犯罪事實欄所載之犯罪科刑及刑之執行情
    形，此有臺灣高等法院被告前案紀錄表可稽，其於有期徒刑
    執行完畢後，5 年內故意再犯本件最重本刑有期徒刑之罪，
    為累犯，應依刑法第47條第1 項規定論以累犯，並依法加重
    其刑。
  (三)按刑法第59條規定，犯罪之情狀顯可憫恕，認科以最低度刑
    仍嫌過重者，得酌量減輕其刑。該條乃立法時所設定有限度
    之立法權授與或讓與，用以調和個案，以符合平均正義。又
    按立法院於86年10月30日三讀通過，87年5月20 日公布，同
    年月22日生效之毒品危害防制條例，該條例對於施用毒品之
    被告改以「治療」、「矯治」為目的，非重在「處罰」，被
    告犯後已規則接受美沙冬替代療法治療，於97年2月18日、
    同年3月17日之尿液檢結果均顯示其Morphin檢驗值為Negati
    ve（陰性），結果正常，有行政院衛生署基隆醫院尿液檢查
    檢驗報告單、病患檢驗期間彙整報告單及診斷證明書（自民
    國96年7月30日初診，接受美沙冬戒癮治療，至今共就診18
    次，期間均規律返診，使用毒品頻率降低，建議繼續治療，
    以維持戒癮成效）在卷可資，前開立法目的已達，而監獄本
    非戒毒場所，實無再讓被告入監服刑之必要，若科以最低度
    刑仍嫌重，本院自應適用刑法第59條而酌量減輕其刑，爰應
    依職權適用之並酌量減輕其刑。
  (四)爰審酌被告犯罪之動機、目的、犯罪時所受之刺激、犯罪之
    手段、犯人之生活狀況、品行、智識程度、犯罪所生之危險
    或損害、犯罪後之態度等一切情狀，判處如主文所示之刑，
    並諭知易科罰金之折算標準。
四、據上論斷，應依刑事訴訟法第273條之1第1項、第299條第1
    項前段，毒品危害防制條例第10條第1項、第23條第2項，刑
    法第11條前段、第47條第1項、第41條第1項前段、第59條，
    判決如主文。
本案經檢察官乙○○到庭執行職務。
中    華    民    國    97    年    7    月    11    日
                  刑事第三庭法  官  林淑鳳
以上正本證明與原本無異。
如不服本判決應於收受本判決後10日內向本院提出上訴書狀，其
未敘述上訴理由者，並得於提起上訴後10日內向本院補提理由書
狀（均須按他造當事人之人數附繕本）「切勿逕送上級法院」。
中    華    民    國    97    年    7    月    11    日
                            書記官  王靜敏
附錄論罪法條
毒品危害防制條例第10條第1項
施用第一級毒品者，處 6 月以上 5 年以下有期徒刑。


司法院資訊處製作；財團法人民間司法改革基金會備份。
